臺灣苗栗地方法院民事判決
110年度建字第5號
原      告  築誠營造有限公司

法定代理人  張仲儀  



訴訟代理人  林契名律師
被      告  亞克先進科技股份有限公司


法定代理人  林源記  
訴訟代理人  初泓陞律師
上列當事人間請求給付工程款事件，本院於民國111年10月20日
言詞辯論終結，判決如下：
    主  文
一、被告應給付原告新臺幣（下同）46,575元，及自民國110年2
    月21日起至清償日止，按年息百分之5計算之利息。
二、原告其餘之訴駁回。
三、訴訟費用由被告負擔百分之1，餘由原告負擔。
四、本判決第1項得假執行。但被告如於假執行程序實施前以46,
    575元為原告預供擔保，得免為假執行。
五、原告其餘假執行之聲請駁回。
    事  實
一、原告起訴主張：
（一）兩造於民國107年10月26日簽訂廠房及辦公室新建工程工
      程契約（下稱系爭工程契約），約定由原告承攬被告坐落
      於苗栗縣○○市○○段0000○0000地號土地上之廠房及辦公室
      新建工程（下稱系爭工程），工程總價款為新臺幣（下同
      ）42,000,000元。原告業於108年12月25日竣工，並於109
      年1月16日取得使用執照。詎料原告依承攬項目施工完成
      後，被告隨意指摘施工品質有問題，縱原告前往修繕處理
      至已符一般業界施工品質，被告仍片面依其主觀認定系爭
      工程有瑕疵，拒絕給付工程驗收款4,200,000元。然承攬
      契約之完工與驗收各有不同之概念，倘承攬人完成工作，
      定作人即有給付報酬之義務，至於工作有無瑕疵、得否主
      張減價、解約或返還費用，則屬另一問題。原告既已完成
      系爭工程，被告即應給付系爭工程驗收款。
（二）於系爭工程施作中，被告另追加新工程如下：
　　⒈如業主變更追加明細表所示之工作，工程總價為3,092,346
      元（卷一第43至49頁）。
　　⒉「5F泥作工程」，工程總價49,000元，並簽有訂購單（卷
      一第51頁），此部分被告已給付完畢。
　　⒊「壓花地坪及石材地坪（含伸縮門）工程」（下稱地坪工
      程），工程總價1,730,000元，如訂購單所示（卷一第55
      至57、143頁）。
　　⒋「水利溝側追加矮牆工程」（下稱矮牆工程），工程總價2
      15,000元，有訂購單為証（卷一第59頁）。
　　⒌以上追加工程之報酬共5,037,346元【計算式：3,092,346
      元＋1,730,000元＋215,000元＝5,037,346元】，被告尚未給
      付。
（三）綜上，被告尚積欠系爭工程之驗收款4,200,000元，及追
      加工程款5,037,346元共9,237,346元未給付。爰依系爭工
      程契約及承攬之法律關係，請求被告給付上開工程報酬。
      並聲明：⑴被告應給付原告9,237,346元，及自起訴狀繕本
      送達翌日起至清償日止，按年息百分之5計算之利息。⑵訴
      訟費用由被告負擔。⑶願供擔保，請准宣告假執行
　　　（卷二第217頁)。
二、被告抗辯：
（一）關於系爭工程驗收款4,200,000元部分：
　　　依系爭工程契約第7條約定，原告請求第10期工程驗收款
      ，除須完成全部工程項目外，尚應完成正式驗收合格、辦
      妥保證切結、檢附結算驗收證明書、明細表等各類事項後
      ，方符付款條件。原告雖已完成系爭工程建物主體並取得
      使用執照，惟其所施作項目具有如附表一編號1至20所示
      之多項瑕疵，經被告於建廠會議中多次要求原告進行修補
      ，原告均表同意卻仍有多項瑕疵未能修補，嗣於建廠會議
      中表示放棄進行修補，請被告自行處理並扣款等情，有新
      廠建廠會議記錄為證（下稱會議紀錄，卷二第21至94頁）
      。是原告既未依約履行第7條約定之驗收等項目，即不符
      該條之付款條件，自不得請求被告給付驗收款。又原告雖
      辯稱其施工符合一般業界施工品質，然被告公司業務涵蓋
      半導體及光電產業精密設備之開發與製作及自動化設備之
      設計研發，是廠房各樓層地板是否平整，影響廠區設備運
      作及精密性甚鉅，況且附表所列諸多瑕疵，原告於建廠會
      議中均允諾予以修補，足證其施工品質未達雙方約定之標
      準至明。
（二）關於追加工程部分：
　　⒈就業主變更追加工程明細表部分：依系爭工程契約第8條第
      3項約定，就系爭工程兩造如有變更、追加工程內容之需
      求，應由雙方另行協商訂之。原告提出之業主變更追加明
      細表，乃係其單方製作，所載變更或追加內容，均未與被
      告討論，兩造並未達成合意，原告自不得據此要求被告給
      付該工程款。
    ⒉就地坪工程部分：被告並未同意追加訂購單上「變更伸縮
      門輪子材質為不鏽鋼」之費用30,000元，此係原告片面填
      寫，是地坪工程之總金額應為1,700,000元。又此工程之
      交期為109年8月15日，然此工程有附表二編號1至5所示之
      瑕疵，原告雖於109年8月19日、8月26日、9月2日建廠會
      議中同意進行修補，惟嗣後至同年9月15日仍未修補完成
      ，並拒不回覆。被告遂依訂購單備註6約定，以每日遲延
      違約金8,500元【計算式：1,700,000元×5/1000＝8,500元
      】、遲延天數30天（109年8月16日至同年9月15日）計算
      ，扣除遲延違約金255,000元【計算式：8,500 元30日＝2
      55,000元】；並依民法第494條規定酌減拒絕修補瑕疵之
      報酬百分之10即170,000元後，再將剩餘工程款項1,275,0
      00元【計算式：1,700,000元－255,000元－170,000元＝1,27
      5,000元】匯至原告帳戶。故原告請求給付此部分之工程
      款差額455,000元，自無理由。
    ⒊就矮牆工程部分：依訂購單記載，工程之交期為109年7月3
      1日，惟原告遲至同年8月21日始完成，被告遂依訂購單備
      註6之約定，以每日遲延違約金1,075元【計算式：215,00
      0元×5/1000＝1,075 元】、遲延天數21天（109年8月1日至
      同年月22日）計算，扣除遲延違約金22,575元【計算式：
      1,075元21＝22,575元】，再將剩餘工程款項192,425元【
      計算式：215,000元－22,575元＝192,425元】匯至原告帳戶
      ，原告請求給付工程款差額25,575元，亦無理由。
（三）綜上，被告依約應給付之系爭工程及追加工程款項，均已
      給付完畢，原告請求被告給付驗收款及工程款差額，與契
      約約定不符，顯無理由。並聲明：⑴ 原告之訴駁回。⑵訴
      訟費用由原告負擔。⑶如受不利益判決，願供擔保請准免
      為假執行宣告。
    理  由
一、按訴狀送達後，原告不得將原訴變更或追加他訴，但擴張或
    減縮應受判決事項之聲明者，不在此限；民事訴訟法第255
    條第1項第3款定有明文。原告原起訴請求被告應給付9,286,
    346元（卷一第13頁）；嗣於本院審理時變更為被告應給付9
    ,237,346元（卷二第217頁），核屬減縮應受判決事項之聲
    明，揆諸前揭規定，自應准許。
二、本院為行集中審理協同兩造整理及協議簡化爭點如下：
（一）不爭執事項：
　　⒈兩造於107年10月26日簽訂系爭工程契約，約定由原告承攬
      被告之系爭工程，工程總價款為42,000,000元，竣工日期
      為108年12月30日，並於109年3月19日前取得使用執照全
      部完工。系爭工程於108年12月25日竣工，於109年1月16
      日取得使用執照。被告已給付系爭工程第1至9期款項共37
      ,800,000元。
　　⒉兩造約定由原告施作「5F泥作工程」，工程總價49,000元
      ，被告已全部給付完畢。
　　⒊兩造約定由原告施作「地坪工程」，約定完工日為109年8
      月15日。被告已給付部分工程款1,275,000元；原告於109
      年9月14日就地坪工程進行最後一次修補作業。
　　⒋兩造同意伸縮門輪子部分以24,000元計算，被告願意給付
      該金額。
　　⒌兩造約定由原告施作「矮牆工程」，約定工程總金額為215
      ,000元，完工日為109年7月31日。被告已給付部分工程款
      192,425元；原告於109年8月22日仍就此工程繼續進行保
      護漆施作作業。
　　⒍被告願給付矮牆工程差額22,575元。
　　⒎兩造自107年11月28日至109年9月2日，所召開之新建廠會
      議紀錄（卷二第21至94頁）。
　　⒏地坪工程及矮牆工程之訂購單備註第6點皆約定：如因交貨
      延期，原告應負賠償責任，交貨延遞一日按本訂單含稅金
      額千分之5計罰，此外因延誤而產生的其他費用，如運費
      等由原告自行負責。
（二）爭執事項：
    ⒈原告依系爭工程契約請求被告給付系爭工程驗收款4,200,0
      00元，有無理由?若有理由，被告得否依系爭契約第21條
      第1項、民法第494條、第502條第1項扣除延遲違約金或減
      少報酬？得扣除或減少之數額為多少？
    ⒉原告依業主變更追加明細表請求被告給付追加工程款3,092
      ,346元，有無理由?
    ⒊原告請求被告給付地坪工程工程款差額425,000元，有無理
      由?
　　　⑴被告得否主張依民法第494條規定請求原告減少報酬170,
        000元？
　　　⑵被告得否主張依不爭執事項⒏訂購單備註6之約定，扣減
        遲延違約金255,000元？
三、爭點⒈原告依系爭工程契約請求被告給付系爭工程驗收款4,2
    00,000元，有無理由?若有理由，被告得否依系爭契約第21
    條第1項、民法第494條、第502條第1項扣除延遲違約金或減
    少報酬?得扣除或減少之數額為多少?
（一）按承攬工作是否完成與承攬工作有無瑕疵，兩者之概念不
      同，前者係指是否完成約定之工作；後者則係指完成之工
      作是否具備約定品質及有無減少或滅失價值或不適於通常
      或約定使用之瑕疵。而承攬之工作是否完成，應以承攬契
      約所約定之工作內容為依據（最高法院110年度台上字第1
      938號判決意旨參照）。惟民法第490條及第505條第1項有
      關承攬報酬應於工作完成時給付之規定，並不具強制性，
      若當事人間另有合意，自不受此規定之限制（最高法院11
      0年度台上字第2449號判決要旨參照）。次按當事人主張
      有利於己之事實者，就其事實有舉證之責任；民事訴訟法
      第277條前段定有明文。而承攬人主張工作完成請求給付
      承攬報酬，自應就已完成工作或付款條件成就之利己事實
      ，負舉證責任。兩造既於系爭工程契約第7條第2項約定「
      於系爭工程全部完成被告正式驗收合格、請准使用執照、
      完成送水送電、辦妥保證切結、檢附結算驗收證明書、明
      細表、竣工圖並於被告核定接管後，付清尾款驗收款百分
      之10」，則原告請求被告給付系爭工程第10期驗收款4,20
      0,000元，自應先舉證證明已符合上開付款條件，始得依
      系爭契約請求之。經查：
　　⒈原告主張已依約修補如附表一編號1至20所示之瑕疵達到一
      般標準，係因被告標準過苛，不滿意修補結果而拒絕受領
      。被告則以該等瑕疵非一般公司所能接受，且兩造間有多
      次建廠會議，原告已就部分瑕疵放棄修補，非被告要求過
      苛等語置辯，並提出瑕疵照片（含說明）及自107年11月2
      8日至109年9月2日之會議記錄為證（卷一第295至316頁、
      卷二第21至94頁）。本院審酌如附表一所示編號7之多處
      牆面裂縫（卷一第301、302頁），編號10牆面凹凸不平（
      卷一第303、304頁），瑕疵均至為顯著，並非一般新建工
      程所應有之瑕疵，是被告要求原告修補，尚非過苛。再者
      ，會議記錄中兩造均已就瑕疵應如何修補為討論，可知兩
      造對瑕疵修補未達約定品質已有共識，非如原告所稱係被
      告片面指摘施工品質不良。又依109年8月26日會議記錄記
      載，附表一編號4、5及7之瑕疵修繕至109年8月10日時，
      仍無法達到雙方約定之標準，並原告表示不再修繕，交由
      被告自行處理且同意扣款（卷二第93頁），編號10之瑕疵
      原告亦於109年8月19日會議記錄表示不再處理，由被告扣
      款（卷二第92頁）。徵諸上情，原告既就上述瑕疵均表示
      不再修繕，同意被告扣款，顯然施工品質未達驗收合格之
      標準，自與契約第7條第2項應經被告驗收合格之要件不符
      。
　　⒉又兩造既就給付工程驗收款約明應經被告驗收合格、檢附
      結算驗收證明書、明細表，並經被告核定接管等要件，依
      上開判決要旨及說明，本於尊重契約當事人契約形成自由
      ，自不受民法第490條及第505條第1項限制。再觀諸第7條
      第1項約定各工期付款條件及百分比，例第1期為簽約開工
      款：給付契約總價款5％，第2期為1樓樓地板完成：給付10
      ％等等；而第10期驗收完成：給付10％，並參以同條第2項
      即約定「工程全部完成，正式驗收合格、請准使用執照、
      ……、檢附結算驗收證明書、明細表、竣工圖，並於甲方核
      定接管後，付清尾款驗收款10％」，解釋上足認第10期驗
      收款應於原告完成第2項約定之要件，被告始負給付驗收
      款之義務。然原告迄未能舉證其已完成第7條第2項約定要
      件，被告自得拒絕給付第10期驗收款。
（二）綜上所述，原告請求被告給付驗收款4,200,000元，尚無
      理由，應予駁回。則被告得否依系爭契約第21條第1項、
      民法第494條、第502條第1項，請求扣除延遲違約金或減
      少報酬，即無審究之必要。
四、爭點⒉原告依業主變更追加明細表請求被告給付追加工程款3
    ,092,346元，有無理由?
（一）原告主張兩造有追加如業主變更追加明細表（卷一第43至
      53頁）之工項，且依該明細表繪製成二工工程圖，並提出
      二工工程圖為證（卷一第223至231頁）。然系爭工程契約
      第8條第3項約定「如有新增工程項目時，應由雙方辦理契
      約變更，另行議定合理單價」；再參以108年12月4日會議
      記錄亞克i項（卷二第56頁），所有建廠合約（即系爭工
      程契約）外所產生之施工與費用，請各廠商先行報價給亞
      克，待亞克確認後再施工之記載；及兩造間另追加之5樓
      泥作工程、地坪工程及矮牆工程等工程，亦均另行簽立訂
      購單（卷一第51至61頁）等節，堪認被告抗辯追加工程均
      須另外簽訂契約或重新議價確認之情可採。然觀之原告提
      出之業主變更追加明細表，其上並無被告之用印簽名，原
      告復未能舉證證明被告同意追加，是其依變更追加明細表
      請求被告給付追加工程款3,092,346元，顯屬無據。
（二）至原告請求傳訊監造及繪製二工工程圖之證人朱國瑋以證
      明兩造有上開追加工程之合意云云。惟朱國瑋並非被告員
      工，本無代理被告對外為意思表示之權利，且其僅係繪圖
      之人，就工程圖中之各工項是否施作、單價、材料、交期
      等項，均無權決定。況原告始終無法說明追加明細表如何
      與二工工程圖相對應，故顯無傳訊朱國瑋作證之必要。
五、爭點⒊原告請求被告給付地坪工程工程款差額425,000元，有
    無理由?
（一）被告得否主張依民法第494條規定請求原告減少報酬170,0
      00元？
　　⒈按工作有瑕疵者，定作人得定相當期限，請求承攬人修補
      之；承攬人不於前條第1項所定期限內修補瑕疵，或依前
      條第3項之規定拒絕修補或其瑕疵不能修補者，定作人得
      解除契約或請求減少報酬；民法第493條第1項、第494條
      前段規定甚明。經查，被告抗辯地坪工程現仍有如附表二
      所示之瑕疵，其曾於建廠會議要求原告修補，亦於兩造LI
      NE群組要求修補，惟原告均未修補並拒不回覆，故依民法
      第494條酌減拒絕修補瑕疵之報酬等語，並提出瑕疵照片
      及說明為證（卷一第313至316頁）。參以109年8月19日會
      議紀錄築誠d項，8月26日會議紀錄築城d項，及9月2日會
      議紀錄築城c、d、e項等記錄，被告數次要求修補如附表
      二編號1、3、5瑕疵；兩造同年9月17日之LINE對話紀錄截
      圖，被告再次要求原告修補附表二編號3之瑕疵(卷一第31
      6頁)；編號4瑕疵，踏台高度應為18至20公分，有109年7
      月22日會議記錄築誠f項可證(卷二第87頁)，惟原告施作
      高度為21.5公分；已足認被告之上開抗辯為真。原告雖稱
      該瑕疵照片為初驗完成時所拍，部分瑕疵已經修補云云，
      惟其迄未提出修補瑕疵後照片，自難憑採，是應認如附表
      二所示之瑕疵現仍存在。
　　⒉再兩造於109年8、9月召開上開會議，至本件訴訟言詞辯論
      終結時之111年10月間，已逾2年，原告仍未修補上述瑕疵
      ，顯然毫無修補意願，被告自得依民法第494條酌減報酬
      。本院審酌附表二所列之瑕疵態樣對被告所生影響非淺，
      且上開瑕疵之修復可能牽涉其他工項，非必然可單獨修補
      ，又訂購單第5、6項與地坪有關之工項單價即高達137,50
      0元、494,100元（卷一第55頁），如另行雇工修補之費用
      定高於當初整廠新建時訂購單之報價，故認被告主張以地
      坪工程總工程款1,700,000元之10％即170,000元計算瑕疵
      數額，並減少報酬，尚稱合理。是原告請求被告給付差額
      170,000元，自無理由，不應准許。
（二）被告得否主張依不爭執事項⒏訂購單備註6之約定，扣減遲
      延違約金255,000元？
　　  被告主張地坪工程交期為109年8月15日，該部分瑕疵原告
      原允諾於109年9月14日完成修繕，但花崗岩地磚遲至9月1
      5日仍未處理，故算至該日，共延遲30日等語。再查，兩
      造於地坪工程訂購單約定如交貨延期，被告得以訂單金額
      千分之5計罰，如不爭執事項⒏所示。而地坪工程之完工，
      應以原告完成訂購單所載之全部工項為準（卷一第55頁）
      。原告於本院審理時已不爭執被告所辯之花崗岩地磚遲至
      9月15日仍未處理乙節（卷二第222頁），堪認地坪工程至
      9月15日尚未完工。而兩造約定交期為同年8月15日，是被
      告主張遲延30日，即可憑採。基此，以每日遲延違約金8,
      500元計算【計算式：1,700,000元×5/1000＝8,500元】，
      被告得酌扣違約金255,000元【計算式：8,500元×30天＝25
      5,000元】。
六、綜上所述，原告就爭點1至3之請求，均無理由，則本件除被
    告願給付不爭執事項⒋、⒍所示之24,000元、22,575元，共46
    ,575元外，原告其餘之請求均屬無據，應予駁回。故原告得
    請求被告給付46,575元，及自起訴狀繕本送達翌日即110年2
    月21日（卷一第75頁）起至清償日止，按年息百分之5計算
    之利息，逾此範圍之請求，應予駁回。
七、本件係所命給付之金額未逾500,000元之判決，依民事訴訟
    法第389條第1項第5款規定，原告勝訴部分，本院應依職權
    宣告假執行；被告陳明願供擔保請准免為假執行，亦無不合
    ，爰酌定如主文第4項所示之擔保金。至原告敗訴部分，假
    執行之聲請已失所附麗，應予駁回。
八、本件事證已臻明確，兩造其餘攻擊防禦方法及舉證，經核均
    於判決結果無影響，爰不逐一論述，附此敘明。
九、訴訟費用負擔之依據：民事訴訟法第79條。
中　　華　　民　　國　　111 　年　　11　　月　　30　　日
                  民事第一庭  法　官　黃怡玲
以上正本係照原本作成。
如對本判決上訴，須於判決送達後20日內向本院提出上訴狀（須
附繕本）。如委任律師提起上訴者，應一併繳納上訴審裁判費。
中　　華　　民　　國　　111 　年　　11　　月　　30　　日
　　　　　　　　　            書記官  陳映綺
　　　　　　　　　
　　　　　　　　　
　　　　　　　　　
附表一：
附表1編號 系爭工程項次 約定完工日期 瑕疵態樣 實際完成日/放棄修補日 (會議記錄日期、卷頁)          肆.泥作.水電弱電裝修工程     1 20               109年3月19日 延遲完成 109/07/15修補完成 (109/7/14追蹤事項a項，卷二第85頁) 2 21  裝卸區(1樓主要走道)地板沒有維持水平，有外側比較高內側比較低的問題 109/08/15維修重鋪，但是還是沒有解決問題，目前尚未修繕。 (109/8/5築誠c項，卷二第90頁) 3 22  地面不平整，修補後有漆面明顯有色塊差異 109/07/15重新鋪設修補完成 (109/7/14追蹤事項a項，卷二第85頁) 4 23  地面不平整，修補後有漆面明顯有色塊差異 1、3樓109/07/15修補完成，4樓10 9/08/10放棄修補；瑕疵目前仍存 在(109/8/12亞克i項，卷二第91頁) 5 24  地面不平整，修補後有漆面明顯有色塊差異 2020/08/10原告放棄修補請求扣款結案(109/8/12亞克i項，卷二第91頁) 6 25  地面不平整，修補後有漆面明顯有色塊差異 109/07/15修補完成 (109/7/14追蹤事項a項，卷二第85頁) 7 29  矽酸鈣牆面接縫處施作不良(補土不實、不平且未貼膠帶)，導致全棟約有20處裂縫、不平整，經修補仍不斷出現裂縫 109/08/10放棄修補 (109/8/12亞克i項，卷二第91頁) 8   31  主管會議室牆面有裂縫 沒有來修補；被告另請廠商並自行派員修繕完成 (109/7/22築誠c項，卷二第87頁) 9   所有樓層後樓梯間之油漆均有不平整的問題  10   5樓貨梯外側粉光未磨平就上漆，導致牆面凹凸不平 109/08/19築誠表示不再修補 (109/8/19亞克g項，卷二第92頁) 11 36  1-4樓石材縫未調整鋪平 109/08/21修補完成 (109/8/19亞克i項，卷二第92頁) 12 43  踢腳板漆面線條歪斜 109/07/14修補完成 (109/7/14築誠c項，卷二第85頁) 13 49  地面不平整，修補後有漆面明顯有色塊差異 109/07/15修補完成 (109/7/14追蹤事項a項，卷二第85頁) 14 50  地面不平整，修補後有漆面明顯有色塊差異 109/07/15修補完成 (109/7/14追蹤事項a項，卷二第85頁) 15 51  地面不平整，修補後有漆面明顯有色塊差異 109/07/22修補完成 (109/7/14追蹤事項a項，卷二第85頁)          陸.門窗工程     16 4  109年3月19日 2樓*1、3樓*1，鄰接兩扇門烤漆顏色不同 109/09/04放棄，沒有來修補；被告另請廠商修繕完成 (109/9/2築誠b項，卷二第94頁) 17 10  2樓*1、3樓*1，鄰接兩扇門烤漆顏色不同 109/09/04放棄，沒有來修補；被告另請廠商修繕完成 (109/9/2築誠b項，卷二第94頁)          柒.扶手.欄桿及雜項工程     18 4  109年3月19日 遲延完成 109/07/24修補完成 (109/7/22築誠d項，卷二第87頁) 19 5  1樓不鏽鋼扶手有損傷、撞凹、銲點處未磨平、部分連結處銲點不確實導致扶手搖晃 109/08/21修補完成 (109/8/19亞克h項，卷二第92頁) 20 13  貨梯做動有問題，運作中會突然停止，未調整完畢 109/9/2仍未處理；被告另請廠商修繕完成(109/9/2築誠g項，卷二第94頁) 
附表二：
地坪工程     附表2編號 地坪工程項次 約定完工日期 瑕疵態樣 實際完成日/放棄修補日 (會議記錄日期、卷頁) 1     5       109年8月15日 壓花施作不確實，紋路不明顯且有多處裂縫問題 109/8/28進行修補，但目前仍有多處裂痕(109/8/26築誠d項，卷二第93頁) 2   室外車道壓花地坪比室內地坪高，造成下雨天，水會倒灌流入廠房內 瑕疵是最後一次會議110/9/2後出現，曾向原告提及，原告表示不再就本工程做任何修補；瑕疵目前仍存在 3   大廳外正前方及旁邊花崗岩有多處黑油汙漬 9/14原告做清潔但未完成修補，9/17被告在LINE上再次反應問題，原告未做後續回應；瑕疵目前仍存在 (109/9/2築誠c項，卷二第94頁) 4  6  高度施作錯誤，指定高度為18-20公分，施工為21.5公分 高度過高導致停車、下貨時發生摩擦、碰撞；瑕疵目前仍存在 (109/7/22築誠f項，卷二第87頁) 5   平踏台右側施作不平有高低差問題並造成積水 109/9/17多次向原告反映，原告拒不回應；瑕疵目前仍存在 (109/9/2築誠d項，卷二第94頁)